【裁判字號】    92,訴,2117
【裁判日期】    921031
【裁判案由】    毒品危害防制條例
【裁判全文】
臺灣高雄地方法院刑事判決                        九十二年度訴字第二一一七號
    公  訴  人  臺灣高雄地方法院檢察署檢察官
    被      告  甲○○
右被告因違反毒品危害防制條例案件，經檢察官提起公訴（九十二年度毒偵字第三六
四五號），嗣因被告就被訴事實為有罪之陳述，本院並聽取當事人之意見後，改依簡
式審判程序進行，判決如左：
    主  文
甲○○連續施用第一級毒品，累犯，處有期徒刑拾月。扣案之海洛因壹包（淨重零點
壹柒公克，包裝重零點貳肆公克），沒收銷燬之。又連續施用第二級毒品，累犯，處
有期徒刑伍月；應執行有期徒刑壹年。扣案之海洛因壹包（淨重零點壹柒公克，包裝
重零點貳肆公克），沒收銷燬之。
    事  實
一、甲○○於民國八十九年間因竊盜案件，分別經本院以八十九年度易字第四○○○
    號、九十年度易字第八六四號各判處有期徒刑八月、一年六月確定，復經本院裁
    定應執行有期徒刑二年後，於九十一年十一月二十日假釋出獄，並於九十二年四
    月四日假釋期滿。又於八十九年間因施用毒品案件，經本院以八十九年度毒聲字
    第八九三○號裁定送觀察、勒戒後，認有繼續施用毒品之傾向，由本院以九十年
    度毒聲字第七○號裁定令入強制戒治處所施以強制戒治，期間其成效經評定為合
    格，再由本院以九十年度毒聲字第三一一七號裁定停止戒治，所餘戒治期間付保
    護管束，並於九十二年一月二日交付保護管束期滿，業由臺灣高雄地方法院檢察
    署檢察官於九十一年一月十日，以九十一年度戒毒偵字第四四號不起訴處分確定
    。詎甲○○仍不知悔改，復基於施用第一級毒品海洛因、第二級毒品安非他命之
    概括犯意，自九十二年五月二日某時起至同年六月三日十九時許止，連續在高雄
    市旗津區天后宮公廁內及其他不詳友人住處，施用第一級毒品海洛因及第二級毒
    品安非他命，期間約每三天即施用一次。嗣為警於九十二年六月四日二十二時五
    十五分許，在高雄市○○區○○路與海岸路口查獲，並扣得第一級毒品海洛因一
    包（淨重○‧一七公克、包裝重○‧二四公克），始悉上情。
二、案經高雄市政府警察局鼓山分局報告臺灣高雄地方法院檢察署檢察官偵查起訴。
    理  由
一、本件被告甲○○所犯係死刑、無期徒刑、最輕本刑為三年以上有期徒刑以外之罪
    ，其於準備程序中就被訴事實為有罪之陳述，經法官告知簡式審判程序之旨，並
    聽取公訴人及被告之意見後，經本院裁定由受命法官獨任進行簡式審判程序，合
    先敘明。
二、訊據被告甲○○對其於右揭時、地，連續施用第一、二級毒品之事實，於本院調
    查時均坦承不諱，且查：
（一）被告於九十二年六月四日經採集之尿液送驗結果，均確呈嗎啡及甲基安非他命
      陽性反應等情（以免疫學分析法、ＧＣ＼ＭＳ氣相層析＼質譜儀法為檢驗），
      有高雄市立凱旋醫院九十二年六月十九日之高市凱醫檢字第○一一二八號煙毒
      尿液檢驗成績書一紙在卷足憑；又扣案之白色粉末一包，經送驗後確含有第一
      級第六項毒品海洛因成分，淨重○‧一七公克（包裝重○‧二四公克）之事實
      ，亦有法務部調查局九十二年七月八日之調科壹字第二二○○一五五二八號鑑
      定通知書一紙附卷可稽，足認被告確有施用第一級毒品海洛因、第二級毒品安
      非他命之犯行無訛。
（二）參諸醫學臨床實驗及根據英國藥學會出版之文獻Isolation and Indentifica-
      tion of Drugs乙書第二九三頁載明：海洛因經注射入人體後，在體內迅速水
      解成6- MonoacetyI morphine，再緩緩繼續水解成嗎啡，然後再循嗎啡之代謝
      方式排出，同書第四三一～四三二頁並載有：嗎啡經注射入人體後，約百分之
      五十以上於八小時內自尿中排出，至二十四小時排出約百分之九十，但四十八
      小時後仍有微量可檢出等語。此外，按通常健康成人一次注射嗎啡十五公絲，
      而以現行採用蟻醛酸試液及鉬鋑銨酸試液檢檢驗其尿液時，注射後八小時內所
      排尿液易於檢出；八小時至二十四小時，視其取尿時間及尿量多寡，可能檢出
      ；至二十四小時以後所排之尿液，用上述方法已難檢出，亦據行政院衛生署藥
      物食品檢驗局七十三年十一月三十日（七三）藥檢壹字第○三○二二一號函釋
      在案；又按甲基安非他命經口服投與後，約百分之七十於二十四小時內自尿液
      中排出，其尿液內甲基安非他命成分之檢出，與其投與甲基安非他命方式、投
      與量、個人體質、採尿時間、檢測儀器之精密有關，通常尿液是否呈陽性反應
      ，應以投與後二十四小時所採為宜，此業經行政院衛生署藥物食品檢驗局以（
      八○）藥檢壹字第○四四九四二號函釋明確，是被告自白稱其自九十二五月二
      日某時起至同年六月三日十九時許，連續施用第一級毒品海洛因、第二級毒品
      安非他命等語，核與事實相符，堪可採信。
（三）被告前於八十九年間因施用毒品案件，經本院以八十九年度毒聲字第八九三○
      號裁定送觀察、勒戒後，認有繼續施用毒品之傾向，由本院以九十年度毒聲字
      第七○號裁定令入強制戒治處所施以強制戒治，期間其成效經評定為合格，再
      由本院以九十年度毒聲字第三一一七號裁定停止戒治，所餘戒治期間並付保護
      管束，於九十二年一月二日交付保護管束期滿，業由臺灣高雄地方法院檢察署
      檢察官於九十一年一月十日，以九十一年度戒毒偵字第四四號不起訴處分確定
      之事實，有前開不起訴處分書、臺灣高等法院被告全國前案紀錄表各一份在卷
      可按。綜上所述，被告於不起訴處分確定後五年內再犯毒品危害防制條例第十
      條之罪，其所為與同條例第二十三條第二項之規定相符，應予依法論科。
三、按犯毒品危害防制條例第十條之罪，經觀察勒戒後，有繼續施用毒品之傾向者，
    應由檢察官聲請法院裁定令入戒治處所施以強制戒治，強制戒治期滿或交付保護
    管束期滿，應由檢察官為不起訴處分。經不起訴處分後五年內再犯第十條之罪，
    即不適用前項之規定（即應由檢察官偵查起訴），毒品危害防制條例第二十三條
    第二項定有明文。又海洛因、甲基安非他命為毒品危害防制條例第二條第二項第
    一、二款所明定之第一、二級毒品，故核被告所為，係犯同條例第十條第一、二
    項之施用第一、二級毒品罪。被告持有第一、二級毒品進而施用，持有之低度行
    為乃為施用之高度行為吸收，不另論罪。又被告連續施用第一、二級毒品之犯行
    ，時間緊接、手法相同，觸犯構成要件相同之罪，顯係基於概括犯意為之，均為
    連續犯，依刑法第五十六條之規定以一罪論，並加重其刑。被告所犯上開二罪，
    犯意各別，行為互異，應分論並罰。又被告於八十九年間因竊盜案件，分別經本
    院以八十九年度易字第四○○○號、九十年度易字第八六四號各判處有期徒刑八
    月、一年六月確定，復經本院裁定應執行有期徒刑二年後，於九十一年十一月二
    十日假釋出獄，並於九十二年四月四日假釋期滿，有臺灣高等法院被告全國前案
    紀錄表可憑，其於五年內再犯有期徒刑以上之本罪，為累犯，依刑法第四十七條
    之規定，加重其刑，並依法遞加之。爰審酌被告前因施用毒品案件經觀察勒戒、
    強制戒治及不起訴處分確定後，仍未能徹底戒絕毒品，再犯本件施用毒品罪，顯
    見其無戒毒悔改之意，惟念其施用毒品之次數、時間久暫及施用毒品乃自戕一己
    之身體健康，尚未對他人造成危害，且犯後已坦承犯行，態度良好等一切情狀，
    量處如主文所示之刑，並定其應執行之刑。
四、至扣案之白色粉末一包，經送驗後確含有第一級第六項毒品海洛因成分，淨重○
    ‧一七公克，業如前述，屬違禁物，依毒品危害防制條例第十八條第一項前段之
    規定，不問屬於犯人與否，沒收銷燬之。至鑑驗耗用之海洛因既已滅失，自無庸
    宣告沒收銷燬，併此敘明。
據上論斷，應依刑事訴訟法二百七十三條之一第一項、第二百九十九條第一項前段，
毒品危害防制條例第十條第一項、第二項、第十八條第一項前段，刑法第十一條前段
、第五十六條、第四十七條、第五十一條第五款，判決如主文。
本案經檢察官乙○○到庭執行職務。
中      華      民      國    九十二    年      十      月    三十一    日
                                  臺灣高雄地方法院刑事第二庭
                                      法官  曾鴻文
右正本證明與原本無異。
如不服本判決，應於判決送達後十日內，向本院提出上訴狀。
               書記官    王高山
中    華    民    國      九十二      年      十一      月      三      日
附錄本案論罪科刑之法條：
毒品危害防制條例第十條
施用第一級毒品者，處六月以上五年以下有期徒刑。
施用第二級毒品者，處三年以下有期徒刑。


司法院資訊處製作；財團法人民間司法改革基金會備份。
